【裁判字號】    95,訴,345
【裁判日期】    951214
【裁判案由】    毒品危害防制條例
【裁判全文】
臺灣桃園地方法院刑事判決               95年度訴字第345號
公  訴  人  台灣桃園地方法院檢察署檢察官
被      告  甲○○
                    （另案在台灣桃園監獄執行中）
選任辯護人  廖克明律師
            楊擴  律師
上列被告因違反毒品危害防制條例案件，經檢察官提起公訴（94
年度毒字第14996 號），本院判決如下：
    主  文
甲○○連續販賣第二級毒品，累犯，處有期徒刑柒年貳月，未扣
案之因犯罪所得之財物新台幣貳仟伍佰元沒收之，如全部或一部
不能沒收時，以其財產抵償之。
    事  實
一、甲○○前曾因違反毒品危害防制條例案件，經本院於民國92
    年7 月14日以92年度壢簡字第956 號簡易判決判處有期徒刑
    5 月，於92年8 月29日確定，並於93年1 月9 日入監執行，
    嗣於93年6 月8 日縮刑期滿執行完畢（構成累犯）。卻未警
    惕，明知安非他命係經行政院衛生署公告查禁之第二級毒品
    ，不得非法販賣，竟基於販賣第二級毒品以營利之概括犯意
    ，自93年11月間某日起至94年1 月11至12日間某日止，以新
    台幣（下同）500 元至1000元不等之價格，在乙○○居住之
    桃園縣平鎮市○○路132 巷1 弄46號旁工寮等地點，連續五
    次以上販賣安非他命予乙○○施用。迄於94年1 月11至12日
    間某時（即94年1 月14日乙○○遭查獲前二、三天），乙○
    ○以電話向甲○○聯絡購買安非他命500 元，甲○○即於當
    日某時至約定地點即上開乙○○之住處前，以500 元之價格
    將數量不詳之安非他命售予乙○○，數日後乙○○始將價款
    交付予甲○○。嗣於94年1 月14日晚上9 時55分許，乙○○
    為警在桃園縣平鎮市○○路132 巷口查獲，並扣得其所持有
    、於上開時地購自甲○○之安非他命1 包（淨重0.378 公克
    ）。復於94年3 月17日上午11時許，在桃園縣平鎮市○○路
    132 巷1 弄46號旁工寮，為警查獲乙○○持有、與本案無關
    之安非他命吸食器1 支、吸管4 支、安非他命殘渣袋1 個，
    經詢問乙○○乃供出先前所查獲之安非他命（即94年1 月14
    日查獲當次）係購自甲○○，而查獲上情。
二、案經桃園縣政府警察局八德分局報告台灣桃園地方法院檢察
    署檢察官偵查起訴。
    理  由
壹、證據能力
一、被告以外之人審判外之陳述
  (一)按被告以外之人於審判外之言詞或書面陳述，除法律有規定
    者外，不得作為證據；被告以外之人於偵查中向檢察官所為
    之陳述，除顯有不可信之情況者外，得為證據；被告以外之
    人於檢察事務官、司法警察官或司法警察調查中所為之陳述
    ，與審判中不符時，其先前之陳述具有較可信之特別情況，
    且為證明犯罪事實存否所必要者，得為證據；又被告以外之
    人於審判外之陳述，雖不符前開之規定，而經當事人於審判
    程序同意作為證據，法院審酌該言詞陳述或書面陳述作成時
    之情況，認為適當者，亦得為證據；當事人、代理人或辯護
    人於法院調查證據時，知有第159 條第1 項不得為證據之情
    形，而未於言詞辯論終結前聲明異議者，視為有前項之同意
    。刑事訴訟法第159 條、第159 條之1 、第159 條之1 第2
    項、第159 條之4 依序定有明文。
  (二)證人乙○○於警詢時之審判外陳述：
  1.被告甲○○之辯護人於本院準備程序中指稱證人乙○○警詢
    所述係審判外之陳述，無證據能力云云。
  2.查乙○○先後於94年1 月15日、94年3 月17日警詢時之指述
    （見94年度毒偵字第637 號卷第10頁、94年度偵字第14996
    號卷第14至16頁），雖屬被告以外之人於審判外之言詞陳述
    ；公訴人且未證明該等警詢筆錄具有較可信之特別情況。然
    乙○○於警詢時之供述並非非法取得；且乙○○已於本院審
    理時具結作證，並經被告及其辯護人為交互詰問（見本院卷
    二第5 頁以下即95年7 月17日審理筆錄）；且證人乙○○於
    本院審理時就其警詢筆錄內容亦表示有依照其意思記載；乙
    ○○於上開二次警詢後均隨即由檢察官複訊，乙○○亦為內
    容相同之陳述，顯無證據顯示乙○○於警詢時之陳述有何違
    反其任意性之情形，且乙○○係親自與被告聯絡購買毒品之
    人，其就親自經歷之事實所為之陳述，自屬證明犯罪事實存
    否所必要，揆諸上述，應得為證據。至於其陳述之內容是否
    與事實相符，是否可採，則係證據判斷及證據價值之問題，
    應先敘明。
二、其餘卷內證據資料，被告及辯護人於言詞辯論終結前，均未
    曾表示意見，此外，亦無證據證明係公務員違背法定程序或
    經偽造、變造所取得，揆諸前述，應認該等證據，均有證據
    能力。
貳、實體部分
一、訊據被告甲○○矢口否認上開犯行，辯稱：未曾販賣安非他
    命予乙○○，係因之前伊與乙○○一起竊盜，車子被員警扣
    押，約於94年3 、4 月的時候，乙○○叫伊出來投案竊盜案
    ，乙○○才能把他的車子領回來，伊當時害怕，叫乙○○不
    要把伊講出來，乙○○因此懷恨在心而誣指伊販毒云云。然
    查：
  (一)查乙○○先後於94年1 月14日、94年3 月17日因施用安非他
    命之犯行為警查獲，於94年1 月15日警詢時即稱：為警查扣
    之安非他命一包係向綽號「阿和」之男子，以500 元購得，
    渠不知道「阿和」之真實姓名，有時他會到渠現住地找渠，
    無法聯絡他，是在平鎮市一家電動場打電動時認識的等語（
    見94年度毒偵字第637 號卷第10頁）；嗣於檢察官複訊時亦
    稱：自93年11月某日起連續施用毒品安非他命，為警查扣之
    安非他命一包係向「阿和」以500 元購買的等語（見前揭卷
    第27至28頁）。於94年3 月17日為警查獲後警詢時稱：安非
    他命係向甲○○購買，每次買500 或1000元，約定後再到外
    面交易，最後一次是94年1 月份他拿到平鎮市○○路132 巷
    1 弄4 6 號旁工寮前賣渠等語（見94年度偵字第14996 號卷
    第15頁）；嗣於94年9 月19日檢察官訊問時指稱：渠自93年
    11 月 至94年1 月9 日間施用安非他命，從施用開始就是向
    甲○○所購買，每次500 至1000元，均係由伊打電話給何，
    電話內是講要調硬的1000元或500 元，然後再約定交易地點
    ，有時在龍岡的電動場或網咖店，他就交毒品給渠，渠就交
    現金給他，前後交易五、六次，安非他命都是向何買的，於
    94年1 月14日為警查扣之安非他命一包是查獲前二、三天，
    打電話給甲○○所要調東西，硬的，500 元，約在渠平鎮市
    ○○路旁工寮交易，何自己拿毒品到工寮給渠，因為該次渠
    沒有錢，他就讓渠先欠著，約好過幾天再給他；並經檢察官
    訊以：警詢時所稱的阿和是否為甲○○？乙○○答稱：是，
    因渠當時不知他的全名，渠都叫他阿和，後來被查獲竊盜案
    才知道他名字等語指述在卷（見前揭卷第66至67頁）。
  (二)復觀諸被告、乙○○與鄒建義三人共同或獨自所犯多起竊盜
    案件，經本院以94年度易字第530 號判處有被告有期徒刑3
    年，強制工作3 年，乙○○有期徒刑1 年4 月，鄒建義有期
    徒刑2 年8 月，強制工作3 年；經被告、鄒建義上訴後，台
    灣高等法院以95年度上訴字第873 號撤銷原判決關於強制工
    作之宣告等情，有上開二份判決在卷可稽（見本院卷第97
    至12 6頁），由被告與乙○○共同所犯竊盜案件（即上開判
    決之附表一所示之時、地）之起始時間，確係於93年11月間
    開始陸續共同行竊多次，顯然被告與乙○○自93年11月間即
    相識且往來密切，核與乙○○稱係於93年11月間起施用安非
    他命，而安非他命均係向被告所購得之情相符。
  (三)再者，經調取本院94年易字第530 號卷證核閱，被告、乙○
    ○、鄒建義共同或獨自所犯多起竊案，其三人先後為警查獲
    之過程如下：
  1.鄒建義部分：最初，係因共犯鄒建義於94年1 月11日至桃園
    縣平鎮市東勢里十八之六號旁竊取被害人李寶順所有之銅電
    線一批，經被害人李寶順報警而當場查獲鄒建義，鄒建義經
    警詢及檢察官訊問後，始供出亦有犯其他竊案，而與其一同
    為其他竊案之人尚有甲○○、乙○○二人，並就甲○○、乙
    ○○之口卡指認（見94年偵字第2230號卷第21至25頁、第72
    至73頁），嗣經檢察官命限制住居而釋放；至此，檢察官乃
    於94年3 月10日傳訊甲○○、乙○○出庭，乙○○到庭坦認
    與鄒建義、甲○○共犯，惟被告甲○○則經傳未到（見前揭
    卷第77至79頁）。嗣後，鄒建義並於94年4 月27日到案說明
    其他竊案（見94年度偵字第11271 號卷）。後鄒建義又於94
    年7 月20日在桃園縣中壢市○○路○ 段281 巷41號旁，一人
    騎乘其所有車號AW9-831 機車竊取電纜線，為警當場查獲，
    經員警及檢察官訊問後釋放（見94年度偵字第14195 號）。
    嗣再於94年7 月30日在桃園縣八德市○○路1042號前，一人
    騎乘車號AM9-831 號之機車行竊電纜線，亦經當場查獲，經
    檢察官訊問後聲請羈押獲准（見94年度偵字第13757 號卷）
    。
  2.甲○○部分：因前揭鄒建義初次遭查獲後供出甲○○共同涉
    犯其他竊案，員警乃於94年2 月3 日通知甲○○到案說明並
    製作筆錄（見94年度偵字第7243號卷第31至35頁），嗣檢察
    官乃於94年3 月10日傳訊甲○○、乙○○，然僅乙○○到庭
    ，而甲○○未出庭應訊。至甲○○自身係於94年2 月2 日在
    平鎮市中正里143 號前，騎乘車號BKN-652 號機車，竊取被
    害人楊又年白鐵門2 扇，當場遭查獲，隨經員警及檢察官訊
    問後釋放（見94年度偵字第6671號卷、94年核退字第336 號
    卷）。又於94年3 月31日夥同張太康在桃園縣中壢市○○路
    ○ 段330 號對面路旁，共同騎乘SKI-822 號機車竊取被害人
    張慶輝所有之高壓變電箱，因遭察覺而為警逮獲，隨經員警
    及檢察官訊問後釋放（見94年度偵字第6909號）。再於94年
    7 月13日在桃園縣中壢市○○路264 巷11弄86號住處，因正
    持美工刀剝除竊得電纜線外皮欲抽取其內銅線，而為員警逮
    獲，經檢察官訊問後乃聲請羈押獲准（見94年度偵字第1279
    1 號卷、本院聲羈字第460 號卷）。
  3.乙○○部分：乙○○未曾因竊案當場遭捕獲，而係先後於94
    年1 月14日、94年3 月17日因施用安非他命案件為警查獲移
    送；至涉犯竊盜案件部分，則均係因員警查獲鄒建義或乙○
    ○，供出乙○○共同涉犯竊案之部分，乃通知乙○○到案說
    明，其中最早一次為94年2 月26日，乙○○到案後，經員警
    詢問是否認識甲○○、鄒建義及有無與其二人共同行竊等問
    題，乙○○則均坦承所犯竊案（見94年度偵字第7243號卷第
    ）。
  4.是由上開查獲過程併前開判決以觀，乙○○與被告共同所犯
    竊案，雖起始自93年11月間，然乙○○因該等竊盜案件而經
    通知接受訊問之時間，最早則為94年2 月26日，是乙○○前
    開所稱：於94年1 月14日遭查獲時並不知道甲○○全名，係
    因竊案遭查獲後才知道等語，核與上開查獲過程相符，足堪
    採信，且「阿和」與被告甲○○之「何」發音確實相同，乙
    ○○亦已明確指陳「阿和」即為甲○○之情。
  (四)另證人乙○○於94年1 月14日為警查獲時，所查扣之疑似安
    非他命1 包，經鑑驗後確含有安非他命成分一節，有行政院
    衛生署管制藥品管理局檢驗成績書一紙在卷可稽（見本院卷
    二第78頁），亦可資佐證乙○○所言向被告購買安非他命施
    用等情非虛。
二、被告雖以前詞辯解，然查諸上開竊案查獲過程，均未曾有乙
    ○○所有車號0615-DM 號自小客車遭員警查獲扣留之情形；
    而乙○○於上開94年2 月26日警詢時雖坦承其等均係駕駛該
    0615-DM 號自小客車行竊，而考之員警之所以詢問其駕駛車
    輛為何之問題，當係因其等所犯竊案中之其一被害人陳輝金
    （即本院94年度易字第53號判決附表一編號4 之被害人）遭
    竊取紅外線監視器時拍攝到監視影像，而由監視影像內容察
    覺行竊歹徒係駕駛該0615-DM 號自小客車，員警始就此部分
    進行詢問（見94年度偵字第14996 號卷第27至29頁）；而嗣
    後乙○○於94年3 月17日因施用毒品案件遭查獲後，員警除
    詢問其毒品案件之部分外，另亦就乙○○涉犯竊案部分製作
    筆錄，乙○○當時即明確指稱其所有之0615-DM 號自小客車
    仍停置於花蓮縣富里鄉豐南村新富五號之二住處（見94年度
    偵字第14996 號卷第10至13頁），顯見該車未曾有遭扣押之
    情形甚明，則當時何來被告所稱乙○○要其投案以遷回其所
    有遭員警扣案車輛之說？況被告於94年9 月23日檢察官訊以
    ：與乙○○有無仇恨？則答稱：普通朋友，沒有仇恨等語（
    見94年度偵字第14996 號卷第73頁），是被告上開所辯乙○
    ○挾怨報復云云，顯為臨訟杜撰之詞，難以採信。
三、至證人乙○○於本院審理時到庭作證，雖翻改前詞，稱：先
    前所說之「阿和」並非指被告，係因與甲○○竊取紅外線監
    視器被員警查獲渠車子被扣，所以想找甲○○出來，叫他一
    個人承擔罪責，但找不到甲○○，所以才說甲○○販毒云云
    （乙○○涉犯偽證罪嫌，本院依職權告發）。然查，乙○○
    上開所述，已與其上開於警詢及檢察官偵訊時所述大相逕庭
    ，啟人疑竇；又查乙○○上開車輛未曾遭查扣，其於95年3
    月17日警詢時指述被告販賣安非他命等情之際，其所有之車
    輛仍安穩停放於其花蓮縣富里鄉豐南村新富五號之二住處，
    業如前述，則何來因此挾怨誣指被告？況果若乙○○與被告
    因此結怨，何以嗣後於94年4 月24日、94年4 月26日先後二
    次再度偕同被告、鄒建義一同行竊（見本院94年度易字第53
    號判決附表一編號7 、8） ？乙○○雖又供稱：於該二次行
    竊前二人又和好云云；然又何以於94年9 月19日檢察官訊問
    時仍指述被告販毒？乙○○經詰問後又再度改稱：因為後來
    又撕破臉云云；惟經檢察官再度詰以：為何會撕破臉？則沈
    默許久後答稱：記不起來云云；顯見乙○○所為證述，核與
    事證不符，又與常理有悖，當係為迴護被告之附和之詞，不
    足採信。
四、綜上所述，被告有事實欄所示販賣安非他命予乙○○之事證
    已臻明確，被告所辯，及乙○○於本院審理時所為有利被告
    之證述，均無足採。
五、論罪科刑
一、新舊法比較：被告於行為後，刑法業已於95年7 月1 日修正
    施行；與本案相關者，包括連續犯、累犯之規定；經查，被
    告前因故意犯罪，曾經事實欄所載之有期徒刑執行等情，有
    臺灣高等法院被告前案紀錄表一份在卷可稽，是被告又故意
    再犯本件，不論依修正前或修正後之規定，均構成累犯，而
    被告所為多次販賣安非他命之行為，因本次修正刪除連續犯
    之規定，而應依其犯罪次數論以數罪併罰，顯以適用修正前
    之連續犯規定論以一罪，對於被告較為有利，故應依修正後
    刑法第2 條第1 項前段規定整體適用修正前之規定。
二、核被告所為，係犯毒品危害防制條例第4 條第2 項之販賣第
    二級毒品安非他命罪。被告多次販賣第二級毒品安非他命之
    犯行，時間緊接，所犯構成要件相同之罪名，顯係基於概括
    之犯意反覆為之，為連續犯，應依修正前刑法第56條規定論
    以一罪，除法定本刑無期徒刑依法不得加重外，僅就有期徒
    刑及罰金部分加重其刑。又被告前曾因違反毒品危害防制條
    例案件，經本院於92年7 月14日以92年度壢簡字第956 號簡
    易判決判處有期徒刑5 月，於92年8 月29日確定，並於93年
    1 月9 日入監執行，嗣於93年6 月8 日縮刑期滿執行完畢乙
    節，有臺灣高等法院被告前案紀錄表一份在卷可稽，其於受
    有期徒刑執行完畢後，5 年內再故意犯本件有期徒刑以上之
    罪者，為累犯，應依修正前刑法第47條規定，除法定本刑無
    期徒刑依法不得加重外，僅就有期徒刑及罰金部分遞予加重
    其刑。爰審酌被告販賣毒品予人吸食，不啻誘使購毒者犯罪
    ，因此衍生犯罪、流毒甚深，危害社會治安、國民生活健康
    嚴重，犯後又不能勇於認錯，心存僥倖，飾詞圖以卸責，未
    見悔意，另考量被告販賣安非他命之次數、數量等一切情狀
    ，量處如主文所示之刑。
三、沒收：查被告先後各以500 元至1000元之價格，販賣安非他
    命予乙○○5 以上，雖因被告否認販賣毒品，且乙○○亦無
    從確定每次購買之確切金額，然依前述，被告販賣安非他命
    予乙○○所得獲利，當至少有2500元（以最有利被告之計算
    方式：每次售價500 元、販售5 次），該金額雖未扣案，仍
    應依毒品危害防制條例第19條第1 項之規定諭知沒收，如全
    部或一部不能沒收時，則以其財產抵償之。至乙○○於94年
    1 月14日遭查獲扣案之安非他命，雖為乙○○向被告所購買
    ，然既已交付予乙○○施用，又非於查獲被告時扣得之物，
    且業已另經本院裁定宣告沒收銷燬及執行（見台灣桃園地方
    法院檢察署94年執他字第3445號卷），本案當無庸予以宣告
    沒收銷燬。
據上論斷，應依刑事訴訟法第299 條第1 項前段，毒品危害防制
條例第4 條第2 項、第19條第1 項，刑法第2 條第1 項前段、第
11條，修正前刑法第56條、第47條，判決如主文。
本案經檢察官鄭東峰到庭執行職務。
中    華    民    國    95    年    12    月    14    日
              刑事第十二庭  審判長法  官  游  紅  桃
                                  法  官  江  俊  彥
                                  法  官  陳  雪  玉
以上正本證明與原本無異。
如不服本判決，應於判決送達後10日內向本院提出上訴狀（應附
繕本），上訴於臺灣高等法院。
                                  書記官  戴  育  萍
中    華    民    國    95    年    12    月    14    日
附錄：本案論罪科刑法條全文
毒品危害防制條例第4條
製造、運輸、販賣第一級毒品者，處死刑或無期徒刑；處無期徒
刑者，得併科新臺幣 1 千萬元以下罰金。
製造、運輸、販賣第二級毒品者，處無期徒刑或7 年以上有期徒
刑，得併科新臺幣7 百萬元以下罰金。
製造、運輸、販賣第三級毒品者，處5 年以上有期徒刑，得併科
新臺幣5 百萬元以下罰金。
製造、運輸、販賣第四級毒品者，處3 年以上10年以下有期徒刑
，得併科新臺幣3 百萬元以下罰金。
製造、運輸、販賣專供製造或施用毒品之器具者，處1 年以上7
年以下有期徒刑，得併科新臺幣1 百萬元以下罰金。
前五項之未遂犯罰之。


司法院資訊處製作；財團法人民間司法改革基金會備份。
